臺灣嘉義地方法院刑事判決　　　　　　　　　　　　　　　九十年度自字第五七號
　　自　訴　人　乙○○
　　被　　　告　甲○○
　　選任辯護人　林春發
右列被告因損害債權案件，經自訴人提起自訴，本院判決如左：
        主  文
甲○○無罪。
        理  由
一、自訴意旨略以：(一)被告甲○○前因侵權行為事件，經臺灣臺南地方法院於民國（
    下同）八十九年三月二十日，以八十七年度訴字第一三○八號判決：「被告甲○
    ○應給付原告（即本件件自訴人乙○○）新台幣（下同）六十三萬五千二百五十
    元及自八十七年七月一日起至清償日止，按週年利率百分之五計算之利息。‧‧
    ‧本判決第一項於原告以新台幣二十二萬元供擔保後，得假執行。‧‧‧」；嗣
    經臺灣高等法院臺南分院於九十年五月二十二日，以八十九年度上易字第一一四
    號駁回上訴而確定。(二)本件被告竟於上開八十七年度訴字第一三○八號判決後，
    以其所有之嘉義縣竹崎鄉○○段五四四、五四五之一三、五四五之一五地號土地
    ，於八十九年七月二十八日，向案外人楊仁德設定第一順位三百萬元之抵押權而
    借款，且於九十年一月十二日將抵押物出賣予楊仁德；復於九十年五月二日，被
    告將其所有之義縣竹崎鄉○○段六二一地號土地，向案外人王耀霆設定第一順位
    二十五萬元之抵押權而借款；更在上開八十九年度上易字第一一四號判決後，被
    告於九十年六月一日，將其所有之嘉義縣竹崎鄉○○○段四八七之六、一一七八
    之七、一一九七之五一地號土地，向案外人林嘉順設定第一順位七十萬元之抵押
    權而借款，且又於九十年五月二十三日，將上開一一七八之七地號土地分別出賣
    予案外人張維泰、江嘉雄、高金仲及黃雪慧等人；再於九十年六月十一日，被告
    將所有之將其所有之嘉義縣竹崎鄉○○○段四八七、四八七之一○地號土地，向
    案外人林嘉順設定第二順位七十萬元之抵押權而借款；(三)本件被告處分財產之行
    為顯為意圖損害自訴人之債權，因認被告涉有刑法第三百五十六條之損害債權罪
    嫌云云。
二、按犯罪事實應依證據認定之，無證據不得推定其犯罪事實，刑事訴訟法第一百五
    十四條定有明文。自訴意旨認被告涉有刑法第三百五十六條之損害債權罪嫌，無
    非是以被告關於前開土地之轉讓或抵押等處分為其論據。訊據被告甲○○堅決否
    認有何損害債權犯行，辯稱：我尚有其他財產，足供自訴人強制執行，絕無損害
    自訴人債權意圖等語。
三、經查，被告甲○○迄今至少尚有如附表所示之六筆號土地財產，且該六筆土地中
    屬被告所有之部分，於九十年七月時之價值總和，以當時之公告現值計算，共約
    為七十一萬元，有該六筆土地之登記謄本六紙附卷可稽，猶多於自訴人前開經法
    院判決確定之六十三萬五千二百五十元，又被告自從取得該六筆土地起，迄今均
    未在此等土地上設定抵押擔保其他債權，有嘉義縣竹崎地政事務所九十一年四月
    十一日嘉竹地一字第○九一○○○一九三七號函附卷可證，是自訴人自得就該六
    筆土地聲請強制執行求償，故認被告前開轉讓或抵押土地之處分行為，應無損害
    自訴人債權之意圖可言，被告所為與刑法第三百五十六條損害債權罪之構成要件
    並不符合，自不成立該罪。此外查無其他積極證據，足資證明被告有自訴人所指
    訴之損害債權犯行，爰為被告無罪之諭知。
據上論斷，應依刑事訴訟法第三百零一條第一項，判決如主文。
中      華      民      國      九十一      年      七    月   十一     日
                                臺灣嘉義地方法院刑事第二庭
                                    法  官  盧  鳳  田
右正本證明與原本無異。
如不服本判決，應於判決送達後十日內，向本院提出上訴狀（應附繕本）。
中      華      民      國      九十一      年      七    月   十一     日
                                    書記官  林  秀  惠
附表：（金錢單位：新台幣）（面積單位：平方公尺）
  左列土地皆在嘉義縣竹崎鄉，均屬甲○○所有。
  左列「取得時間」欄所示係指甲○○取得土地之時間。
  左列「公告現值」欄所示係指各筆土地於九十年七月時之每平方公尺公告現值。
  左列「持份」欄所示係指甲○○在各筆土地之應有部分。
  左列「價值」所示係以「公告現值乘面積乘持份」而求得。
┌──┬────────┬─────┬───┬────┬───┬────┐
│編號│地號            │ 取得時間 │面積  │公告現值│ 持份 │價值    │
├──┼────────┼─────┼───┼────┼───┼────┤
│ 1  │真武段三七七地號│ 80.11.28 │3.96  │16000元 │ 全部 │ 63360元│
├──┼────────┼─────┼───┼────┼───┼────┤
│ 2  │真武段三七八地號│ 80.11.28 │8.95  │9600元  │ 全部 │ 85920元│
├──┼────────┼─────┼───┼────┼───┼────┤
│ 3  │真武段三七九地號│ 80.11.26 │12.51 │9600元  │ 全部 │120096元│
├──┼────────┼─────┼───┼────┼───┼────┤
│ 4  │和平段五九三地號│ 70.01.29 │187.03│3500元  │ 1／6 │109100元│
├──┼────────┼─────┼───┼────┼───┼────┤
│ 5  │和平段七七五地號│ 70.01.29 │56.24 │4500元  │ 1／6 │ 42180元│
├──┼────────┼─────┼───┼────┼───┼────┤
│ 6  │和平段七七九地號│ 70.01.29 │398.97│4500元  │ 1／6 │299227元│
└──┴────────┴─────┴───┴────┴───┴────┘
